lt-LT: Ryžių viryklės funkcijos: Rudieji ryžiai; Apvalus; Ryžių košė; GABA ruda; Šilumos palaikymas; Mišrūs ryžiai; Avižiniai dribsniai; Košė; Greitas virimas; Bolivinės balandos; Pašildymas; Lėtasis virimas; Sriuba; Gaminimas garuose; Suši ryžiai; Balti ryžiai; Kita
sv: Funktioner för riskokare: Brunt ris; Kaka; Kongee; GABA-brun; Värmning; Blandat ris; Havregryn; Gröt; Snabbkok; Quinoa; Återuppvärmning; Långkok; Soppa; Ånga; Sushiris; Vitt ris; Övrigt
ko: 전기밥솥 기능: 현미; 케이크; 죽; 발아현미; 보온; 잡곡밥; 오트밀; 오트밀 포리지; 쾌속; 퀴노아; 재가열; 슬루우 쿠킹; 국; 스팀; 초밥용; 백미; 기타
tr: Pilav pişirici fonksiyonları: Esmer pirinç; Kek; Pirinç lapası; GABA esmer pirinç; Sıcak tutma; Karışık pirinç; Yulaf; Yulaf Lapası; Hızlı pişirme; Kinoa; Isıtma; Yavaş pişirme; Çorba; Buhar; Suşi pirinci; Beyaz pirinç; Diğer
it: Funzioni della risottiera: Riso integrale; Tavoletta; Congee; GABA marrone; Tenere al caldo; Riso misto; Fiocchi d'avena; Porridge; Cottura veloce; Quinoa; Riscaldare; Cottura lenta; Minestra; A vapore; Riso per sushi; Riso bianco; Altro
ru: Функции рисоварки: Коричневый рис; Выпечка; Рисовая каша; Габа бурый; Поддержание температуры; Смешанный рис; Овсянка; Каша; Быстрое приготовление; Киноа; Разогрев; Готовка на медленном огне; Суп; Приготовление на пару; Рис для суши; Белый рис; Другое
ja: 炊飯器の機能: 玄米; ケーキ; お粥; GABA玄米; 保温; 混ぜご飯; オートミール; お粥; クイック調理; キヌア; 温め直し; スロークック; スープ; スチーム; 寿司飯; 白米; その他
bg-BG: Функции на уреда за готвене на ориз: Кафяв ориз; Торта; Конджи; GABA кафяв; Поддържане топло; Смесен ориз; Овесена каша; Каша; Бързо готвене; Киноа; Повторно затопляне; Бавно готвене; Супа; Пара; Ориз за суши; Бял ориз; Друго
fr: Fonctions du cuiseur à riz: Riz complet; Gâteau; Congee; Riz brun GABA; Maintien au chaud; Riz mélangé; Gruau; Porridge; Cuisson rapide; Quinoa; Réchauffage; Cuisson lente; Soupe; Vapeur; Riz à sushi; Riz blanc; Autre
pt-BR: Funções da panela elétrica de arroz: Arroz integral; Bolo; Papa de arroz; Arroz integral; Aquecer; Arroz misto; Aveia; Aveia; Cozimento rápido; Quinoa; Reaquecer; Cozimento lento; Sopa; Vapor; Arroz para sushi; Arroz branco; Outro
es: Funciones de la arrocera: Arroz integral; Pastel; Congee; GABA integral; Mantener caliente; Arroz mixto; Avena; Avena cocida; Cocción rápida; Quinoa; Recalentar; Cocción lenta; Sopa; Vapor; Arroz para sushi; Arroz blanco; Otros
hu: Rizsfőző funkciói: Barna rizs; Sütemény; Congee; GABA barna rizs; Melegen tartás; Vegyes rizs; Zabpehely; Zabkása; Gyorsfőző; Quinoa; Újramelegítés; Lassú főzés; Leves; Gőz; Szusi rizs; Fehér rizs; Egyéb
sl-SI: Funkcije kuhalnike riža: Rjavi riž; Kos; Kongee; GABA rjava; Hraniti na toplem; Mešani riž; Ovseni kosmiči; Ovsena kaša; Hitro kuhanje; Kvinoja; Ponovno segrevanje; Počasno kuhanje; Juha; Para; Riž za suši; Beli riž; Druga
sk-SK: Funkcie ryžovaru: Ryža natural; Koláč; Congee (ryžová kaša); GABA hnedá ryža; Udržiavanie tepla; Zmiešaná ryža; Ovsené vločky; Kaša; Rýchle varenie; Quinoa; Zohrievanie; Pomalé varenie; Polievka; Para; Sushi ryža; Biela ryža; Iné
th: ฟังก์ชั่นของหม้อหุงข้าว: ข้าวกล้อง; เค้ก; โจ๊ก; เทคโนโลยี GABA; อุ่น; ข้าวผสมอาหารอื่น; ข้าวโอ๊ต; พอร์ริดจ์; หุงข้าวแบบเร่งด่วน; ควินัว; อุ่นร้อนอีกครั้ง; สโลว์คุก; ซุป; ไอน้ำ; ข้าวซูชิ; ข้าวขาว; อื่นๆ
hr-HR: Funkcije kuhala za rižu: Smeđa riža; Torta; Kaša od riže; GABA smeđa riža; Održavanje toplim; Miješana riža; Zobena kaša; Kaša; Brzo kuhanje; Kvinoja; Podgrijavanje; Sporo kuhanje; Juha; Para; Riža za sushi; Bijela riža; Ostalo
ro-RO: Funcții ale aparatului de gătit orez: Orez brun; Prăjitură; Terci de orez; Orez brun GABA; Menținere la cald; Orez mixt; Terci de ovăz; Terci; Gătire rapidă; Quinoa; Reîncălzire; Gătire lentă; Supă; Abur; Orez pentru sushi; Orez alb; Altele
nl: Functies van rijstkoker: Zilvervliesrijst; Cake; Rijstpap; GABA bruin; Warm houden; Gemengde rijst; Havermout; Pap; Snelkookfunctie; Quinoa; Verwarmen; Langzaam koken; Soep; Stoom; Sushirijst; Witte rijst; Overig
da: Riskogers funktioner: Brune ris; Kage; Congee; GABA brown; Hold varm; Blandet ris; Havregryn; Grød; Hurtig tilberedning; Quinoa; Genopvarm; Langsom tilberedning; Suppe; Damp; Sushiris; Hvide ris; Andet
de: Reiskocherfunktionen: Brauner Reis; Kuchen; Congee; GABA-Reis; Warm halten; Reismischung; Haferflocken; Haferbrei; Schnellkochfunktion; Quinoa; Aufwärmen; Schongaren; Suppe; Dampf; Sushi-Reis; Weißer Reis; Sonstiges
zh-TW: 電鍋功能: 糙米; 蛋糕; 粥; 發芽糙米; 保溫; 什錦飯; 麥片; 粥品; 快煮; 藜麥; 再加熱; 慢燉; 湯; 蒸煮; 壽司飯; 白米; 其他
zh-CN: 饭煲功能: 糙米; 蛋糕; 煮粥; GABA 糙米; 保温; 杂粮饭; 麦片; 粥; 快煮; 藜麦; 再加热; 慢炖; 煲汤; 蒸; 寿司饭; 白米饭; 其他
nb: Riskokerfunksjoner: Brun ris; Kake; Kongee; GABA brun; Hold varm; Blandet ris; Havregrøt; Grøt; Hurtigkok; Quinoa; Varm opp igjen; Langsom tilberedning; Suppe; Damp; Sushiris; hvit ris; Annet
pt-PT: Funções da arrozeira: Arroz integral; Bolo; Congee; Arroz integral GABA; Manter quente; Arroz misto; Aveia; Papas de aveia; Cozimento rápido; Quinoa; Reaquecer; Cozinhar lentamente; Sopa; Vapor; Arroz para sushi; Arroz branco; Outro
cs: Funkce rýžovaru: Hnědá rýže; Pečení; Rýžová kaše congee; Hnědá rýže GABA; Udržovat teplé; Smíšená rýže; Ovesné vločky; Kaše; Rychlé vaření; Quinoa; Ohřev; Pomalé vaření; Polévka; Pára; Rýže na suši; Bílá rýže; Jiné
el: Λειτουργίες ρυζομάγειρα: Καστανό ρύζι; Κέικ; Κόνγκι; GABA καφέ; Διατήρηση θερμοκρασίας; Μικτό ρύζι; Βρώμη; Χυλός βρώμης; Γρήγορο μαγείρεμα; Κινόα; Ζέσταμα; Αργό μαγείρεμα; Σούπα; Μαγείρεμα στον ατμό; Ρύζι για σούσι; Λευκό ρύζι; Άλλο
en: Rice cooker functions: Brown rice; Cake; Congee; GABA brown; Keep warm; Mixed rice; Oatmeal; Porridge; Quick cook; Quinoa; Reheat; Slow cook; Soup; Steam; Sushi rice; White rice; Other
fi: Riisinkeittimen toiminnot: Ruskea riisi; Kakku; Congee; Ruskea GABA; Lämpimänä pitäminen; Riisisekoitus; Kaurapuuro; Puuro; Pikavalmistus; Quinoa; Uudelleen kuumentaminen; Hauduttaminen; Keitto; Höyry; Sushiriisi; Valkoinen riisi; Muu
vi: Các chức năng của nồi cơm điện: Gạo lức; Bánh ngọt; Cháo; Gạo lứt nảy mầm; Giữ ấm; Cơm trộn; Bột yến mạch; Cháo; Nấu nhanh; Hạt diêm mạch; Làm nóng lại; Nấu chậm; Súp; Hơi nước; Cơm sushi; Cơm trắng; Khác
pl: Funkcje ryżowaru: Ryż brązowy; Ciasto; Congee; Ryż GABA (brązowy); Utrzymanie ciepła; Ryż mieszany; Owsianka; Owsianka; Szybkie gotowanie; Komosa ryżowa; Podgrzewanie; Wolnowar; Zupa; Para; Ryż do sushi; Ryż biały; Inne